臺灣高雄地方法院刑事判決　　　　　　　　　　　　　九十三年度訴字第九號
　　公　訴　人　臺灣高雄地方法院檢察署檢察官
　　被　　　告　乙○○
右列被告因違反毒品危害防制條例案件，經檢察官提起公訴（九十三年度核退偵字第
一四九號），本院判決如左：
    主  文
乙○○連續轉讓第一級毒品，處有期徒刑壹年肆月。
    事  實
一、乙○○與甲○○因均有施用第一級毒品海洛因之惡習而互有往來，乙○○因施用
    毒品，明知海洛因係管制之第一級毒品，不得非法轉讓，竟因甲○○無力購買第
    一級毒品海洛因，基於轉讓海洛因之概括犯意，先後於民國九十三年一月九日十
    八時許、同月十日上午八時許，在高雄市○○區○○路之龍成瑞谷飯店（下稱瑞
    谷飯店）樓下及該飯店七○八號室內，自其持有之海洛因一包內分出微量之第一
    級毒品海洛因予甲○○（轉讓數量各約為一次施用劑量），而無償轉讓海洛因二
    次，並隨即與甲○○一同在瑞谷飯店七○八號室內施用海洛因（乙○○、甲○○
    施用毒品案件，由檢察官另案處理）。嗣於九十三年一月十日十四時五十分許，
    甲○○騎乘車號ＸＰＦ—二九○號重型機車附載乙○○，在高雄市○○區○○路
    與尚義街口，因交通違規，為警攔停取締，乙○○拿取皮夾欲身份證供員警查核
    身份時，為員警當場發現其皮夾內夾有上開海洛因一包（淨重為零點五六公克）
    ，因而逮捕查獲。
二、案經高雄市政府警察局移送臺灣高雄地方法院檢察署檢察官偵查起訴。
    理  由
一、訊據被告乙○○雖不否認其與甲○○因交通違規，為警攔停取締，出示身份證時
    ，為警當場發現其持有扣案海洛因一包，因而查獲之事實，惟否認有何連續轉讓
    海洛因予甲○○之犯行，辯稱：「我並未於九十三年一月九日、十日轉讓海洛因
    給甲○○，也沒有與甲○○共同在瑞谷飯店房間內施用海洛因。一月九日只有我
    一個人在飯店內，是因為警員叫我配合，我才會說與甲○○一起施用海洛因，及
    拿海洛因給甲○○一起施用」等語，經查：
  (一)被告爭執其於九十三年一月十日第二次警詢自白之證據能力。然經本院勘驗被告
    九十三年一月十日第二次警詢錄音帶結果：「警方詢問人員與被告對答內容與筆
    錄記載文句幾乎相同，警方詢問人員問答之後，同時伴隨鍵盤敲打的聲音。錄音
    帶內容連續無中斷，並無按鍵之聲音。警詢錄音帶總播放時間為十一分鐘」，有
    本院九十三年八月二十七日勘驗筆錄在卷可證。且證人即製作被告第一、二次警
    詢筆錄之警員鄭家和、及製作被告第二次警詢筆錄之警員陳螢玉亦分別證稱：製
    作筆錄過程有錄音，並未要求被告配合或以不正方式取供情事等語明確（見本院
    九十三年十月十五日審判筆錄）。況被告就製作筆錄之過程先係辯稱：「到警察
    局時警察說我說要我好好配合，會從輕發落，讓我早點回去，我就坦白承認我有
    吸食毒品，後來警察跟我說甲○○否認有吸食，而且態度很差，很不配合。所以
    我把我自己購買及吸食海洛因的時間都說成我與甲○○共同施用，後來我到刑事
    組聽到有警察跟做我筆錄的警察說是要記小功或嘉獎，才又做第二次筆錄。但警
    察做第二次筆錄時，沒有跟我特別講什麼話，也沒有使用不正方法，但是對第一
    次筆錄的內容再問的更清楚，第二次警詢筆錄的內容是我自己陳述，我看過後才
    簽名。」等語（見本院九十三年八月五日準備程序筆錄），嗣辯稱：「警察當天
    製作第二次警詢筆錄時，是一邊製作，一邊教我如何回答。」等語（見本院九十
    三年八月二十七日審理筆錄），後又辯稱：「第二次警詢筆錄中關於『我出錢買
    毒品後與甲○○一起施用』，及『我與甲○○一起去買毒品』部分，是警察要我
    配合講的，警察是說我朋友都不配合，叫我配合他們。但製作第二次筆錄的二名
    員警都很好，交談要小功或嘉獎是另外二名員警」等語（見本院九十三年十月十
    五日審判筆錄），其辯解明顯前後不一，且警員間彼此交談敘獎事宜更與被告警
    詢筆錄是否以不正方法取供無關，況被告自承警員並未要求被告承認與證人甲○
    ○一同施用毒品，或供出其轉讓海洛因予甲○○施用之具體情事，是足認被告於
    九十三年一月十日第一次警詢及同日第二次警詢所為自白，應具任意性，而有證
    據能力。至被告於九十三年一月十日第二次警詢之警詢錄音帶總播放時間為十一
    分鐘，與警詢筆錄中所記載製作筆錄共計花費二十分鐘不相符（該次警詢筆錄所
    記載之起迄時間為九十三年一月十日二十一時四十五分至同日二十二時五分），
    佐以證人丁○○○○證稱：為了節省時間，有先將問題在電腦上繕打完等語（見
    本院九十三年十月十五日審理筆錄），堪認該次警詢錄音帶確非將包括電腦繕打
    在內之筆錄製作之全部過程均予錄音，然被告於該次警詢既係出於其自由意識下
    所為，則縱有未予全程錄音之程序微疵，亦無礙被告上開警詢中自白之證據能力
    。
  (二)被告於警詢中業已坦白承認：「警方見我被甲○○騎乘機車搭載時，交通違規，
    被警察攔下盤檢，警方要我出示證件時，在皮夾內發現有海洛因一包，該毒品海
    洛因是我於九十三年一月九日十六時，以新台幣（下同）八千元向綽號阿德之男
    子買的，是甲○○騎乘機車搭載我去購買的，該包海洛因施用過二次，二次都是
    和甲○○共同施用，第一次是在九十三年一月九日十八時，第二次是在同年月十
    日八時，地點都在瑞谷飯店七○八室，瑞谷飯店是我出資五百八十元，由甲○○
    出面承租。該包海洛因毒品是我出錢購買，甲○○騎乘機車搭載我去高雄市左營
    大陸中山堂戲院附近購買的。因為我與甲○○都想要施用海洛因，所以一起去買
    毒品，但甲○○沒有帶錢，所以我出錢購買毒品，買到毒品後在一起施用，都是
    將少量海洛因水置入針筒內注射方式施用，因為我們是朋友，所以我並沒有向甲
    ○○索取任何代價」等語（見九十三年一月十日第一次、第二次警詢筆錄），核
    與證人甲○○於偵查中證述：「九十三年一月十日十四時五十分，我與乙○○被
    警察攔下，警察查扣到毒品是乙○○的，我曾經與乙○○一起吸毒，九十三年一
    月十日乙○○有提供海洛因給我，是在瑞谷飯店樓下拿給我，我們在飯店裡面吸
    ，九十三年一月九日他也有在瑞谷飯店七○八室提供海洛因給我吸，我們都在瑞
    谷飯店七○八室吸毒，這海洛因是乙○○的，他沒有向我收錢，我也沒有出資購
    買。」等語大致相符（見偵卷二○至二一頁）。再瑞谷飯店七○八室於九十三年
    一月九日、十日，確有客人以甲○○之名義登記住宿一情，業經瑞谷飯店助理即
    證人劉太平證述詳盡。而被告與證人甲○○為警察查獲時，所採集之尿液經送驗
    結果，均呈嗎啡陽性反應，亦有高雄市立凱旋醫院九十三年一月十六日高市凱醫
    檢第○一五六七號煙毒尿液檢驗成績書，高雄市警察大隊刑案移送專責偵辦毒品
    危害防治條例嫌疑人尿液採證代碼表各一份在卷可證。此外，並有被告所持有之
    海洛因一包（淨重零點五六公克）扣案可證，而上開被告持有之海洛因一包（淨
    重零點五六公克），經法務部調查局鑑定結果，亦確實含有海洛因成分，有法務
    部調查局九十三年二月二十七日調科壹字第二二○○一六六四五號鑑定通知書一
    紙在卷可證。由是益徵證人甲○○於偵查中上開證述應屬實在，被告有連續二次
    轉讓海洛因予證人甲○○施用之行為，至為灼然。
  (三)雖被告於本院審理中辯稱「並未轉讓海洛因給甲○○，也沒有與甲○○共同在瑞
    谷飯店房間內施用海洛因。一月九日只有我一個人在飯店內。」等語，然核與其
    於偵查中辯稱：「我於一月九日，在我住家施用海洛因，沒有人與我一起施用，
    我到過七賢路瑞谷飯店，但我在門口沒有進去，是甲○○住在裡面，他約下午二
    時許出來，我在二點多一點到，我們約在二點多走開的。」等語不符（見九十三
    年一月十一日偵訊筆錄），復與證人甲○○於偵查中之證述相違，顯無可採。至
    證人甲○○於警詢及本院審理中雖否認被告轉讓海洛因之情，然證人甲○○於警
    詢中既否認本身有施用第一級毒品海洛因之犯行，自無可能承認被告轉讓海洛因
    予其施用之情事，又證人甲○○既曾與被告一起施用毒品，與被告間顯有相當情
    誼，於本院審理中翻易前詞，甚稱忘記其在偵查中所為證言，顯係迴護被告之詞
    ，均難據以為有利被告之認定。
  (四)綜上所述，被告之辯解並無可採，本件事證明確，被告犯行堪以認定。
二、查海洛因屬第一級毒品，毒品危害防制條例第二條第二項第一款定有明文，是核
    被告所為，係犯毒品危害防制條例第八條第一項之轉讓第一級毒品罪。被告轉讓
    第一級毒品前後非法持有第一級毒品之低度行為，為轉讓之高度行為所吸收，僅
    論以轉讓第一級毒品罪。被告先後二次轉讓第一級毒品犯行，時間緊接，手法相
    同，觸犯構成要件同一之罪名，顯係基於概括犯意反覆為之，為連續犯，應依刑
    法第五十六條之規定以一罪論，並加重其刑。又依行政院公布之「轉讓持有毒品
    加重其刑之數量標準」規定，轉讓第一級毒品數量必須達到淨重五公克以上，始
    有毒品危害防制條例第八條第六項加重其刑至二分之一之適用。本件被告二次轉
    讓第一級毒品供甲○○施用，其每次轉讓重量應僅一次施用毒品之劑量，數量極
    微，且無證據足證被告轉讓之第一級毒品之數量有達淨重五公克以上之情事，自
    無適用該條例第八條第六項規定之適用餘地，附此敘明。爰審酌被告正值壯年，
    不思正途，竟轉讓海洛因予證人甲○○施用，惟次數僅二次，數量甚微，及被告
    犯後否認犯行等一切情狀，量處如主文所示之刑。至扣案海洛因一包（淨重零點
    五六公克），其成分經送驗確為第一級毒品海洛因，雖如前述，然與被告轉讓海
    洛因之犯行尚無直接關連性，自無從併為沒收銷燬之宣告，附此敘明。
據上論斷，應依刑事訴訟法第二百九十九條第一項前段，毒品危害防制條例第八條第
一項，刑法第十一條、第五十六條，判決如主文。
本案經檢察官丙○○到庭執行職務。
中      華      民      國      九十三        年    十    月  二十九    日
                                  臺灣高雄地方法院刑事第十六庭
                                      審判長法  官  施  柏  宏
                                            法  官  洪  能  超
                                            法  官  陳  億  芳
右為正本，係照原本作成，證明與原本無異。
如不服本判決，應於送達後十日內，向本院提出上訴狀。
                                            書記官  林  國  龍
中      華      民      國      九十三        年    十    月  二十九    日
毒品危害防制條例第八條
轉讓第一級毒品者，處一年以上七年以下有期徒刑，得併科新臺幣一百萬
元以下罰金。
轉讓第二級毒品者，處六月以上五年以下有期徒刑，得併科新臺幣七十萬
元以下罰金。
轉讓第三級毒品者，處三年以下有期徒刑，得併科新臺幣三十萬元以下罰
金。
轉讓第四級毒品者，處一年以下有期徒刑，得併科新臺幣十萬元以下罰金
。
前四項之未遂犯罰之。
轉讓毒品達一定數量者，加重其刑至二分之一，其標準由行政院定之。
